臺灣臺北地方法院刑事判決　　　九十六年度易字第二一六三號
公　訴　人　臺灣臺北地方法院檢察署檢察官
被　　　告　乙○○原名楊正雄.
　　　　　　甲○○
上列被告因賭博案件，經檢察官提起公訴（九十六年度偵字第七
六○六號），本院判決如下：
    主  文
乙○○共同意圖營利，供給賭博場所，處有期徒刑月，如易科
罰金，以新臺幣壹仟元折算壹日；減為有期徒刑壹月又拾伍日，
如易科罰金，以新臺幣壹仟元折算壹日。扣案簽注單壹紙沒收之
。
甲○○在公眾得出入之場所賭博財物，處罰金新臺幣貳仟元，如
易服勞役，以新臺幣壹仟元折算壹日；減為罰金新臺幣壹仟元，
如易服勞役，以新臺幣壹仟元折算壹日。
    事  實
一、乙○○（原名楊正雄，民國九十六年六月四日更名）與真實
    姓名年籍不詳之成年人，共同基於意圖營利供給賭博場所，
    及在公眾得出入之場所賭博財物之犯意聯絡，推由乙○○於
    九十六年三月二十九日下午四時五十分許，提供其所經營址
    設臺北市萬華區○○○路○段五巷三號一樓「紅中清茶館」
    之公眾得出入之場所為賭博場所，與基於在公眾得出入之場
    所賭博財物之犯意之甲○○對賭，賭博方法為甲○○簽注六
    、八、十一、二十七、二十五、四十五等六支號碼，採立柱
    對碰方式下注，賭資新臺幣（下同）一百七十五元，甲○○
    圈選之號碼如有三個號碼與香港六合彩開獎號碼相同，甲○
    ○可贏得賭金五千元，如有四個號碼相同，甲○○可贏得賭
    金七萬元，如未簽中，下注賭資則歸乙○○與該真實姓名年
    籍不詳之成年人所有，適為警至上址查訪而當場查獲，並扣
    得乙○○所有且供賭博所用之簽注單一紙。
二、案經臺北市政府警察局萬華分局報請臺灣臺北地方法院檢察
    署檢察官偵查起訴。
    理  由
壹、證據能力方面：
    按被告以外之人於偵查中向檢察官所為之陳述，除顯有不可
    信之情況者外，得為證據，刑事訴訟法第一百五十九條之一
    第二項定有明文。證人即查獲本案之警員黃鴻忠於偵查中之
    證詞，經具結在卷，有結文附卷可稽（見臺灣臺北地方法院
    檢察署九十六年度偵字第七六○六號偵查卷第三十七頁），
    且當事人於審判程序對於其證詞之證據能力並未爭執，顯已
    放棄詰問權之行使，復無顯不可信之情況，揆諸前揭規定，
    其於偵查中所為之證述自有證據能力。又其餘資以認定被告
    乙○○、甲○○犯罪事實之非供述證據（詳後述），亦查無
    違反法定程序取得之情形，依同法第一百五十八條之四反面
    規定，洵具證據能力，合先敘明。
貳、實體方面：
一、上揭犯罪事實，業據被告乙○○、甲○○坦承不諱（見本院
    卷第二十一頁反面、第二十四頁反面），核與證人黃鴻忠警
    員證述之情節相符（見同上偵查卷第三十五頁至第三十六頁
    ），並有簽注單一紙扣案可資佐證（見同上偵查卷第十四頁
    ），足證被告等任意性自白與事實相符，應堪採信。本案事
    證明確，被告等前揭犯行，均堪認定，應予依法論科。
二、核被告乙○○所為，係犯刑法第二百六十八條前段意圖營利
    供給賭博場所罪，及刑法第二百六十六條第一項前段在公眾
    得出入之場所賭博財物罪；被告甲○○所為係犯刑法第二百
    六十六條第一項前段在公眾得出入之場所賭博財物罪。被告
    乙○○與真實姓名年籍不詳之成年人間，就上開犯行具有犯
    意聯絡，並推由被告乙○○下手實行，為共同正犯。被告乙
    ○○所犯前開二罪，均係基於一個賭博犯意之決定，達成其
    同一犯罪之各個舉動，屬法律概念上之一行為，自屬想像競
    合犯，應從一重之意圖營利供給賭博場所罪處斷。爰審酌被
    告乙○○提供賭博場所，與被告甲○○在公眾得出入之場所
    對賭，助長社會僥倖之心理，敗壞社會風氣，及其等犯罪之
    動機、目的、生活狀況、智識程度、犯後終能坦承犯行之態
    度等一切情狀，各量處如主文所示之刑，並就被告乙○○部
    分，諭知易科罰金之折算標準，就被告甲○○部分，諭知易
    服勞役之折算標準。又被告等犯罪之時間，均在九十六年四
    月二十四日以前，復無其他不合中華民國九十六年罪犯減刑
    條例所定不得減刑之情形，均應依同條例第二條第一項第三
    款之規定，各減其宣告刑二分之一，並就被告乙○○部分，
    諭知易科罰金之折算標準，就被告甲○○部分，諭知易服勞
    役之折算標準。扣案簽注單一張，非當場賭博之器具，然係
    被告乙○○所有，供賭博所用之物，業據被告乙○○、甲○
    ○供承明確，應依刑法第三十八條第一項第二款之規定宣告
    沒收。
據上論斷，應依刑事訴訟法第二百八十四條之一、第二百九十九
條第一項前段，刑法第二十八條、第二百六十八條前段、第二百
六十六條第一項前段、第五十五條、第四十一條第一項前段、第
四十二條第三項、第三十八條第一項第二款，中華民國九十六年
罪犯減刑條例第二條第一項第三款、第七條，刑法施行法第一條
之一第一項、第二項前段，判決如主文。
本案經檢察官蔡宏展到庭執行職務
中　　華　　民　　國　九十六　年  　九  　月  二十八  日
                          臺灣臺北地方法院刑事第十四庭
                              法      官  孫萍萍
上正本證明與原本無異
如不服本判決應於送達後十日內向本院提出上訴狀
                              書  記  官  張汝琪
中　　華　　民　　國　九十六　年  　九  　月  二十八  日
附錄本判決論罪科刑法條：
刑法第二百六十八條
意圖營利，供給賭博場所或聚眾賭博者，處三年以下有期徒刑，
得併科三千元以下罰金。
刑法第二百六十六條
在公共場所或公眾得出入之場所賭博財物者，處一千元以下罰金
。但以供人暫時娛樂之物為賭者，不在此限。
當場賭博之器具與在賭檯或兌換籌碼處之財物，不問屬於犯人與
否，沒收之。
